臺灣高等法院交通事件裁定　　　　　 100年度交抗字第1109號
抗　告　人
即受處分人　黃招斌
上列抗告人即受處分人因違反道路交通管理處罰條例案件，不服
臺灣桃園地方法院，中華民國100 年7 月29日所為裁定（100 年
度交聲字第487 號），提起抗告，本院裁定如下：
    主  文
抗告駁回。
    理  由
一、原裁定略以：原處分意旨以異議人即受處分人黃招斌於民國
    100 年3 月24日上午10時24分許，駕駛車牌號碼669-YP號營
    業一般小客車，行至桃園縣平鎮市○○路○ 段26號自來水營
    運處前紅線停車，為桃園縣政府警察局平鎮分局北勢派出所
    員警掣單舉發「在禁止臨時停車處所停車」違規，爰依道路
    交通管理處罰條例第56條第1 項第1 款之規定，裁處罰鍰新
    臺幣（下同）900 元。而異議人不服原處分聲明異議以：伊
    駕駛其所有之車牌號碼669-YP號小客車，至桃園縣平鎮市○
    ○路○ 段26號前自來水營運處前臨時停車（異議狀誤繕中壢
    市），引擎未熄火即入該營運處詢問跨區復水事宜，因抽號
    等候時出來察看車輛，見員警取締即向員警表示會立即改善
    ，隨即開到正對面停車格停車，員警當時並未製單，亦點頭
    示意允許立即改正，為何仍遭舉發，請依法調查事實並撤銷
    原處分云云（另聲明異議狀雖誤繕舉發時間、違規時間、地
    點，然既已載明係對交通部公路總局新竹區監理所中壢監理
    站所為之100 年6 月22日以壢監裁字第裁53 -DB0000000 號
    之裁決書異議，並提供相關舉發通知單、裁決書，其異議內
    容可得特定，併予敘明）。經查：（一）本件異議人所有之
    車牌號碼669- YP 號營業小客車，於前揭裁決書所載之時間
    、地點，在紅線禁止臨時停車處所停車之事實，經證人即桃
    園縣政府警察局平鎮分局北勢派出所員警賴家寶於原審調查
    時證述明確，復為異議人於原審調查時坦承在卷（見原審卷
    第12頁至13頁），並有桃園縣政府警察局舉發通知單影本及
    中壢監理站裁決書影本各1 紙在卷可參，故異議人於前揭時
    、地確有「在禁止臨時停車處所停車」之違規行為，堪以認
    定。（二）按道路交通管理處罰條例第4 條第2 項授權行政
    機關，對於道路交通標誌之指示、標示方式、設置基準及設
    置地點等事項制定規則，以執行道路交通管理、維護交通秩
    序、確保交通安全等工作，是行政機關依據道路之地形情況
    、車行流量等因素考量所依法設置之道路標誌，除有重大明
    顯瑕疵或其他違法情形外，一般用路人即有遵守之義務。又
    禁止臨時停車紅實線之設置，係考量路段實際條件及行車安
    全確不適停車所繪設，目的在禁止所有車輛於繪設該類標線
    「路段」上之任何停車行為，屬禁制性之道路交通標線，故
    在主管機關劃設禁止停車之紅線完成時，民眾自不得於紅線
    臨時停車，並不問是否合於臨時停車之要件。異議人雖辯稱
    ：伊見員警取締即改善開到停車格，伊先前有這樣的情形都
    沒有被開單云云，惟劃設紅線路段係禁止臨時停車等情，已
    如前述，倘異議人將車停下不立即行駛，即有「在禁止臨時
    停車處所停車」之違規行為，況證人賴家寶證述：當日伊是
    取締違規勤務，行經延平路1 段26號自來水場營運處，看到
    該計程車紅線違規停車，車上沒有駕駛也沒有乘客，伊有在
    那邊等了約1 分鐘左右，沒有人出來開車，就照相取證，照
    相完異議人就從自來水營運處出來說要馬上把車移走，伊點
    頭表示同意異議人移車，並沒有說不再舉發等語，足認員警
    見異議人車輛違規，已拍照取證完畢，異議人亦不否認員警
    取締時，確實沒有說不開單等情，則異議人主張員警點頭允
    許立即改正而不舉發云云，顯係個人臆測之詞，並非可採。
    又異議人既稱嗣後將車移至對面停車格，可見自來水營運處
    附近有其他可供停車之位置，而異議人竟捨此不為，以投機
    心態占用禁止臨時停車路段，無視公眾利益，其故意違反上
    開道路交通管理處罰條例規定，可見一斑。至異議人當時是
    否馬上移車、車輛是否熄火、員警是否立即製單，均不影響
    上開違規事實之認定，併予敘明。綜上，異議人確有於上揭
    時、地，「在禁止臨時停車處所停車」之違規行為，原處分
    機關依道路交通管理處罰條例第56條第1 項第1 款之規定，
    裁處受處分人罰鍰900 元，核無違誤。因而駁回受處分人之
    異議。
二、抗告意旨略以：抗告人所有之車號669-YP號小客車，於100
    年3 月24日上午10時24分許（抗告狀誤植為99年11月26日下
    午14時52分許），在桃園縣平鎮市○○路○ 段26號前（自來
    水營運處前）臨停（引擎未熄火）入內詢問可否跨區復水事
    宜（約耗時15秒至20秒），需抽號等候，此時有人大叫警察
    在拍照，便跳出察看車輛（此時警察蒞臨後立即拍照，到抗
    告人出去表明立即改善，約不超過25-35 秒），抗告人看到
    警員在拍照，立即向警員表示立即改善開到停車格，警員當
    時也有點頭，因此，未當場填開舉發違規通知單，抗告人立
    即停在正對面停車格。警員以點頭示意允許立即改正後離去
    ，事後又為業績仍遭舉發，一般如要舉發警員會要違規人出
    示行照、駕照後，當場填單舉發而非有駕駛人在場，再施以
    「逕行舉發」與正常執勤舉發方式完全不同，在無法攔停違
    規人或駕駛人不在場才會施以「逕行舉發」。況且，就算是
    加強違規拖吊區，違規停車在違規拖吊時，會進行廣播「執
    行違規拖吊，違規車輛請盡速駛離」，違規車輛仍不駛離時
    ，執勤員警拍照後，準備拖吊，全部已上架了，但是拖吊車
    尚未升起前，駕駛人回到現場表明立即改善駛離，拖吊司機
    就白忙了，會放下違規車輛同意駛離，且先前執勤警員已拍
    違規停車照片，同時作廢不予舉發。查本件舉發有違常理，
    為免生民怨與顧及司法是主持公道正義，且姑念抗告人有在
    短時間（45秒內），表明立即駛離改善的情形，實與違規未
    改善遭舉發的不同，應撤銷原舉發為宜，爰依法提起抗告，
    請求撤銷原裁定等語。
三、惟查，原裁定認定抗告人即受處分人於前揭時、地有「在禁
    止臨時停車處所停車」之違規事實，係據證人即本件舉發員
    警賴家寶於原審之證詞，及卷附之桃園縣政府警察局舉發通
    知單影本、中壢監理站裁決書影本等件，復說明抗告人前開
    辯稱伊見員警取締即改善開到停車格，伊先前有這樣的情形
    都沒有被開單，並非可採，及當時抗告人是否馬上移車、車
    輛是否熄火、員警是否立即製單，均不影響上開違規事實之
    認定等情。因認抗告人違規事證明確，維持原處分機關依道
    路交通管理處罰條例第56條第1 項第1 款之規定，裁處受處
    分人罰鍰900 元。並駁回抗告人異議，已詳敘其依憑之證據
    及認定之理由，經核亦未悖於經驗及論理法則。又按汽車駕
    駛人違規停車而駕駛人不在場，經以非固定式科學儀器取得
    證據資料證明其行為違規，當場不能或不宜攔截製單舉發者
    ，得逕行舉發。逕行舉發，應記明車輛牌照號碼、車型等可
    資辨明之資料，以汽車所有人為被通知人製單舉發，道路交
    通管理處罰條例第7 條之2 第1 項第7 款、第2 項第4 款、
    第4 項分別定有明文。而查，證人賴家寶於原審已結證稱：
    （當時為何沒有當場開立舉發通知單？）我是以逕行舉發開
    單，因為當時車上沒有人等語明確（見原審卷第13頁），且
    據證人賴家寶前揭於原審所為之證述，足認於證人賴家寶發
    覺上開違規事實予以拍照採證當時，抗告人確實未在場，是
    以員警依照前開規定，予以拍照並對汽車所有人逕行舉發，
    程序即無不合，抗告意旨所指本件舉發有違常理，與正常執
    勤舉發方式完全不同云云，尚有誤會。至抗告意旨前揭所述
    關於違規停車之拖吊、舉發過程，無非係抗告人個人意見之
    陳述，尚乏所據，亦無從逕認與本件有何具體關聯性，更無
    法據以為抗告人有利之認定。另抗告意旨固辯以抗告人有在
    短時間（45秒內），表明立即駛離改善的情形，實與違規未
    改善遭舉發的不同一節，惟證人賴家寶於原審結證稱：當日
    伊是取締違規勤務，行經延平路1 段26號自來水場營運處，
    看到該計程車紅線違規停車，車上沒有駕駛也沒有乘客，伊
    有在那邊等了約1 分鐘左右，沒有人出來開車，伊就照相取
    證等語明確（見原審卷第12頁反面- 第13頁），而抗告人亦
    於原審就伊當天有在紅線停車，並知道紅線是禁止臨時停車
    ，本件在紅線臨時停車已經違規等情陳明在卷（見原審卷第
    12頁反面），堪認抗告人於前揭時、地確有在禁止臨時停車
    處所停車之違規行為，自應依道路交通管理處罰條例第56條
    第1 項第1 款之規定予以裁罰，而觀以該規定，其中並未就
    違規停車之時間、是否立即駛離改善等節，予以特別除外規
    定，則見抗告意旨此部分所指尚無從影響本件違規行為之認
    定，亦無由認與違規未改善遭舉發之情形有何不同，抗告人
    自不得持上開辯解以主張卸責。從而，抗告意旨所執抗辯，
    難認可採。抗告人猶執前詞，指摘原裁定不當，為無理由，
    應予駁回。
據上論斷，應依道路交通事件處理辦法第25條，刑事訴訟法第41
2 條，裁定如主文。
中    華    民    國   100    年    8     月    31    日
                    刑事第十二庭審判長法  官  蔡永昌
                                      法  官  蘇隆惠
                                      法  官  王美玲
以上正本證明與原本無異。
不得再抗告。
                                      書記官  蔡儒萍
中    華    民    國   100    年    8     月    31    日